【裁判字號】    97,交聲,1863
【裁判日期】    971007
【裁判案由】    交管條例聲異
【裁判全文】
臺灣板橋地方法院交通事件裁定        97年度交聲字第1863號
原處分機關  交通部公路總局臺北區監理所
異  議  人
即受處分人  甲○○
上列受處分人即異議人因違反道路交通管理處罰條例案件，對於
交通部公路總局臺北區監理所民國97年6 月18日所為之裁決（原
處分案號：北監營裁字第裁40-AEW232806號），聲明異議，本院
裁定如下：
    主  文
異議駁回。
    理  由
一、原處分意旨略以：受處分人甲○○於民國96年8 月16日11時
    25分許，駕駛其所有之車牌號碼180-CN號營業一般小客車，
    在臺北市○○○路22號前時，因有執業登記證以他物遮蔽之
    違規事實，經臺北市政府警察局大同分局建成派出所警員以
    北市警交字第AEW232806 號舉發違反道路交通管理事件通知
    單（下稱舉發通知單）上前攔查並依法製單舉發。嗣經原處
    分機關於97年6 月18日以北監營裁字第裁40-AEW232806號違
    反道路交通管理事件裁決書，爰分別依道路交通管理處罰條
    例第36條第5 項之規定，裁處罰鍰新臺幣（下同）1,500 元
    等語。
二、聲明異議意旨略以：異議人甲○○於96年8 月16日在南京西
    路22號前時，有乘客下車欲至百貨公司，當時警員由後方走
    到異議人車輛駕駛座旁，於是異議人出示證件予警員，警員
    即以執業登記證以月曆遮蔽為由，製單舉發。上開月曆是異
    議人每日要看的小本月曆，置於營業登記證壓克力邊角處（
    約2-3 公分），乘坐之乘客均可看清楚，警員視角與乘客視
    角不同，實有爭議，為此，爰依法聲明異議云云。
三、按計程車執業登記證，未依規定安置車內指定之插座或以他
    物遮蔽者，處新臺幣1,500元罰鍰，道路交通管理處罰條例
    第36條第5 項亦有明文。考其立法意旨，無非以要求營業用
    小客車駕駛人，確實將其領得之執業登記證依規定放置，除
    可讓乘客明確知悉其是否為合法之計程車駕駛及知悉駕駛人
    之姓名外，更可讓執行稽查任務之員警在車外即可辨識該部
    計程車上之駕駛人是否為一有合法資格之計程車駕駛，而便
    於稽查。故計程車駕駛人於其執業過程中，自應確實依該條
    項規定妥適安置其執業登記證。
四、經查：訊據異議人即受處分人甲○○固不否認於96年8月16
    日11時25分許，駕駛其所有之車牌號碼180-CN號營業一般小
    客車，在臺北市○○○路22號前，為臺北市政府警察局大同
    分局建成派出所警察上前攔查並依法製單舉發之事實，惟以
    前揭情詞置辯，然查：
  (一)、異議人甲○○於上開時、地確有以月曆遮蔽執業登記證一
      節，已據證人即當時舉發本違規事件之臺北市政府警察局
      大同分局交通分隊建成派出所警員乙○○於本院到庭具結
      證稱：是我於前揭時、地舉發車牌號碼180-CN號營業一般
      小客車之上開違規事實；我不太確定當時我看到的遮蔽物
      是否為異議人今日所提出的日曆，尺寸也不太確定（提示
      並使之確認）；當時我是執巡邏班，在臺北市○○○路22
      號前，看到異議人所駕駛之車輛裡面之營業登記證，有以
      他物將姓名及營業登記證之證號全部擋住，如我今日庭呈
      照片所示，所以才會製單舉發；我那時叫異議人拿證件給
      我時，我才拍照，我當場詢問異議人為何用他物將營業登
      記證遮住，並表示不可以把證號及姓名擋住，異議人當場
      把日曆拿起來，才叫我再從另外一邊照，所以我才沒有去
      另一邊拍照等語明確（詳本院97年7 月31日訊問筆錄）。
      又證人乙○○警員與異議人間，不僅未有任何怨隙，且係
      毫不相識之人，衡情證人應無設詞攀誣，或虛構違規事實
      以陷害異議人之道理。況警員執行公務時，本身即受有行
      政懲處責任之監督，且其到庭具結作證，更係以刑事責任
      擔保其證言之真實性，故證人乙○○警員之上開證述內容
      ，以及其所紀錄舉發之前揭違規事實，應堪採信。
  (二)、再觀諸證人乙○○庭呈之舉發違規照片中，異議人甲○○
      確有將月曆放置於其營業登記證之前方，已遮住該登記證
      逾約3 分之2 之比例，並且已將異議人姓名及營業登記證
      之證號全部擋住（見本院卷第23頁）；且依異議人當庭提
      出其置於本件營業登記證前日曆之大小以觀（影本請見本
      院卷第21-22 頁），與前開舉發照片中所顯示之情狀亦屬
      相符。從而，自足認異議人辯稱：乘坐之乘客均可看清楚
      其營業登記證的內容，警員舉發的視角與乘客的視角不同
      ，實有爭議云云，顯屬卸責之詞，委無足採。
  (三)、此外，復有臺北市政府警察局96年8 月16日北市警交字第
      AEW232806 號舉發通知單、交通部公路總局臺北區監理所
      97年6 月18日北監營裁字第裁40-AEW232806號違反道路交
      通管理事件裁決書、臺北市警察局大同分局96年9 月17日
      北市警同分交字第09632305300 號函影本各1 紙在卷可稽
      ，是異議人於前揭時、地，確有執業登記證以他物遮蔽之
      違規事實，堪以認定。
五、綜上所述，本件異議人即受處分人甲○○違規事證明確，原
    處分機關爰分別依道路交通管理處罰條例第36條第5 項之規
    定，並參酌違反道路交通管理事件統一裁罰基準表之規定，
    各裁處罰鍰1,500 元，核無違誤，從而，異議人之異議為無
    理由，應予駁回。
六、據上論斷，應依道路交通案件處理辦法第19條，裁定如主文
    。
中    華    民    國    97    年    10    月    7     日
                  交通法庭   法  官  許映鈞
以上正本證明與原本無異。
如不服本裁定應於送達後5日內向本院提出抗告狀。
                             書記官  范煥堂
中    華    民    國    97    年    10    月    7     日


司法院資訊處製作；財團法人民間司法改革基金會備份。
